臺灣屏東地方法院刑事判決
                        110年度易字第251號
公  訴  人  臺灣屏東地方檢察署檢察官
被      告  林育丞


                    （現在法務部○○○○○○○○執行羈押中） 
上列被告因恐嚇取財等案件，經檢察官提起公訴（109年度偵字
第2973號、109年度偵字第4003號、109年度偵字第6549號），被
告於準備程序期日就被訴事實為有罪陳述，本院合議庭裁定由受
命法官獨任進行簡式審判程序，判決如下：
    主  文
林育丞共同犯恐嚇危害安全罪，累犯，處有期徒刑肆月，如易科
罰金，以新臺幣壹仟元折算壹日。又共同犯剝奪他人行動自由罪
，累犯，處有期徒刑陸月，如易科罰金，以新臺幣壹仟元折算壹
日。應執行有期徒刑捌月，如易科罰金，以新臺幣壹仟元折算壹
日。
    事  實
一、林育丞因劉哲誥與潘國宏間兌換湯姆熊遊藝場代幣之糾紛，
　　竟與劉哲誥、李鈞維共同基於恐嚇危害安全之犯意聯絡（劉
    哲誥、李鈞維涉犯恐嚇危害安全罪嫌部分，由本院另行審結
    ），於民國108年12月28日18時50分許，至潘國宏出租予鄭
    美枝之屏東縣○○市○○路0號之水果攤，由劉哲誥、李鈞維在
    旁助勢，林育丞對鄭美枝恫嚇稱：「姊仔，林北跟你說了喔
    」、「你不能再給我收了喔」、「我跟你說了啦，說這樣就
    是這樣啦」、「叫老闆來，現在來，現在要怎樣都沒關係。
    改天不要在這收零錢，是在收三小啊，你是在作違法的事情
    嗎？給他錄影起來，再違法嗎，看三小」、「你若你兒的腳
    骨斷掉時，你不要後悔」等語，而以此加害身體之事告以鄭
    美枝，使鄭美枝心生畏懼，致生危害於安全。
二、林育丞因與陳振家在電話中有糾紛，竟與潘彥成、劉哲誥、
    宋威廷、羅振彥、郭昱夆、陳政宏（潘彥成、劉哲誥、宋威
    廷、羅振彥、郭昱夆、陳政宏涉犯妨害自由罪嫌部分，由本
    院另行審結）共同基於剝奪他人行動自由之犯意聯絡，先在
    屏東縣屏東市香揚巷某處集合，嗣林育丞得悉陳振家在屏東
    縣長治鄉仁義巷「長治國王宮」前，林育丞、潘彥成、劉哲
    誥、宋威廷、羅振彥、郭昱夆、陳政宏即從上開集合地點駕
    車出發，於109年2月20日1時41分許抵達「長治國王宮」，
    見陳振家在該處與友人施星鎮、邱悧菱、王景銘聊天，林育
    丞、潘彥成、劉哲誥、宋威廷、羅振彥、郭昱夆、陳政宏即
    下車，分持球棒、藤椅或以徒手攻擊陳振家後，強押陳振家
    上車，並由劉哲誥駕車離去，林育丞、潘彥成、劉哲誥、宋
    威廷、羅振彥、郭昱夆、陳政宏亦一同離去，途中劉哲誥復
    令陳振家下車，並將陳振家關進該車後車廂內。嗣劉哲誥於
    於109年2月20日6時12分前不久之某時許，駕車至屏東縣長
    治鄉長安街豐南橋後，劉哲誥喝令陳振家下車，並與林育丞
    共同毆打陳振家，致陳振家受有雙膝蓋及左手背擦傷、右臉
    頰擦傷等傷害（林育丞等人涉犯傷害罪嫌部分，未據告訴）
    後，方駕車離去，而以此方式非法剝奪陳振家之行動自由。
三、嗣陳振家、鄭美枝報警處理，經警調閱現場監視器畫面後，
    而循線查悉前情。
四、案經屏東縣政府警察局屏東分局報告臺灣屏東地方檢察署檢
    察官偵查起訴。
    理  由
一、本案被告林育丞所犯係死刑、無期徒刑、最輕本刑為3年以
    上有期徒刑以外之罪，其於準備程序中就被訴事實為有罪之
    陳述，經法官告知簡式審判程序之旨，並聽取當事人之意見
    後，本院認為適宜由受命法官獨任進行簡式審判程序。
二、上開事實，業經被告於本院審理時坦承不諱（本院卷二第26
    2、270、298頁），核與證人即共同被告潘彥成、劉哲誥、
    宋威廷、羅振彥、陳政宏、李鈞維於警詢及偵訊時之證述，
    證人即共同被告郭昱夆於偵訊時之證述，證人即被害人鄭美
    枝、陳振家於警詢、偵訊時之證述，及證人施星鎮、邱悧菱
    、王景銘於警詢、偵訊時之證述互核均大致相符（警卷一第
    121-123、135-155、243-252、311-320、373-387頁；警卷
    二第41-55、81-89、205-207、243-251、265-266、291-294
    、307-316頁；他卷二第47-53、219-223、337-347、353-36
    3、371-373、379-381頁；偵4003卷第131-136、199-211頁
    ；偵2973卷一第205-215頁；偵2973卷二第5-15、33-37、47
    -49、171-175、235-237、313-315頁；偵6549卷第137-138
    頁）；並有監視器錄影畫面翻拍照片、監視器影像對話內容
    譯文、屏基醫療財團法人屏東基督教醫院病歷、屏東縣政府
    警察局勤務指揮中心受理110報案紀錄單、Google地圖查詢
    結果翻拍照片等件附卷可稽（他卷一第99、107-111、131-1
    33、261-287頁、警卷二第271-285頁），堪認被告上開任意
    性自白核與客觀事實相符，可以採信。綜上，本案事證明確
    ，被告前揭犯行，堪以認定，應予依法論科。
三、論罪科刑
  ㈠核被告所為，就事實欄一所示之部分，係犯刑法第305條之恐
    嚇危害安全罪；就事實欄二所示之部分，係犯刑法第302條
    第1項之剝奪他人行動自由罪。起訴意旨固認被告就事實欄
    二所示之部分，涉犯刑法第304條第1項強制罪嫌，容有未洽
    ，惟公訴檢察官已於本院審理中當庭請求變更起訴法條為前
    開罪名（本院卷二第262頁），並經本院當庭告知被告上開
    罪名，使其行使訴訟防禦權，本院自毋庸再行變更起訴法條
    ，附此敘明。又被告事實欄一所示之犯行部分，與劉哲誥、
    李鈞維有犯意聯絡與行為分擔；事實欄二所示之犯行部分，
    與潘彥成、劉哲誥、宋威廷、羅振彥、郭昱夆、陳政宏有犯
    意聯絡與行為分擔，均應論以共同正犯。被告所犯上開2罪
    ，犯意個別，行為互殊，應予分論併罰。
  ㈡查被告前因違反毒品危害防制條例案件，經本院以107年度簡
    字第1221號判決判處有期徒刑2月確定，被告於108年3月28
    日徒刑執行完畢之情，有臺灣高等法院被告前案紀錄表在卷
    可佐，其受有期徒刑執行完畢後，5年以內故意再犯本案有
    期徒刑以上之罪，為累犯，應依刑法第47條第1項規定，加
    重其刑。至上開案件嗣後另經本院以109年度聲字第1605號
    裁定定應執行之刑，仍無礙上開案件業已執行完畢之認定(
    最高法院104年度第6次刑事庭會議決議參照)。又司法院釋
    字第775號解釋，依解釋文及理由之意旨，係指構成累犯者
    ，不分情節，一律加重最低本刑，於不符合刑法第59條所定
    要件之情形下，致生行為人所受之刑罰超過其所應負擔罪責
    之個案，不符罪刑相當原則、比例原則。於此範圍內，在修
    正前，為避免發生上述罪刑不相當之情形，法院就該個案應
    裁量是否加重最低本刑；依此，該解釋係指個案應量處最低
    法定刑、又無法適用刑法第59條在內減輕規定之情形，法院
    應依此解釋意旨裁量不予加重最低本刑（最高法院108年度
    台上字第338號判決要旨參照），本案依被告累犯及本案之
    犯罪情節，並無上開情事，自均應依累犯規定加重其刑，附
    此敘明。
  ㈢爰審酌被告為具有一般智識能力之成年人，理當知悉於現代
    法治社會中，遇有糾紛本應以和平理性及合法之方式解決，
    竟率爾與共同被告劉哲誥、李鈞維出言恫嚇被害人鄭美枝，
    復與共同被告潘彥成、劉哲誥、宋威廷、羅振彥、郭昱夆、
    陳政宏、李鈞維共同以強暴手段妨害被害人陳振家之自由，
    所為誠屬不該，自應予以非難；惟念其犯後坦承犯行，並與
    被害人陳振家達成和解，此有和解書存卷可查（本院卷一第
    155頁），可認其態度尚可；兼衡被告之前科素行（見卷附
    臺灣高等法院被告前案紀錄表，累犯部分不重覆評價）；暨
    其於本院審理程序時自陳之家庭、生活、經濟與工作狀況（
    本院卷二第299頁）等一切情狀，分別量處如主文所示之刑
    ，並諭知易科罰金之折算標準，再定其應執行之刑，並諭知
    易科罰金之折算標準。
四、未扣案之球棒、藤椅，固係被告為事實欄二所示之犯行所用
    之物，然上開物品非屬被告所有之情，業經證人即共同被告
    劉哲誥於本院準備程序時陳述明確（本院卷一第259頁），
    是該等物品既非被告所有，亦未扣案，且非違禁物，對之沒
    收尚乏刑法上之重要性，為免執行困難，爰不予宣告沒收。
    至本案其餘扣案物品，均無證據證明與被告本案犯行有關，
    爰均不予宣告沒收，附此敘明。
據上論斷，應依刑事訴訟法第273條之1第1項、第299條第1項前
段，判決如主文。
本案經檢察官黃彥凱提起公訴，檢察官楊婉莉到庭執行職務　　
 中　　華　　民　　國　　111 　年　　4 　　月　 27  　日
                  刑事第五庭  法  官  江永楨
以上正本證明與原本無異。
如不服本判決應於收受判決後20日內向本院提出上訴書狀，並應
敘述具體理由；其未敘述上訴理由者，應於上訴期間屆滿後20日
內向本院補提理由書（均須按他造當事人之人數附繕本）「切勿
逕送上級法院」。
中　　華　　民　　國　　111 　年　　4 　　月　　27　　日
                             書記官  洪韻雯
附錄本判決論罪科刑法條：
中華民國刑法第305條
以加害生命、身體、自由、名譽、財產之事恐嚇他人，致生危害
於安全者，處二年以下有期徒刑、拘役或九千元以下罰金。
中華民國刑法第302條
私行拘禁或以其他非法方法，剝奪人之行動自由者，處五年以下
有期徒刑、拘役或九千元以下罰金。
因而致人於死者，處無期徒刑或七年以上有期徒刑；致重傷者，
處三年以上十年以下有期徒刑。
第一項之未遂犯罰之。